【裁判字號】    95,訴,1831
【裁判日期】    950616
【裁判案由】    毒品危害防制條例
【裁判全文】
臺灣高雄地方法院刑事判決              95年度訴字第1831號
公  訴  人  臺灣高雄地方法院檢察署檢察官
被      告  甲○○
上列被告因毒品危害防制條例案件，經檢察官提起公訴（95年度
毒偵字第2104號），被告於本院準備程序進行中，就被訴事實為
有罪之陳述，經本院告知簡式審判程序意旨，並聽取公訴人及被
告之意見後，合議庭裁定由受命法官獨任進行簡式審判程序審理
，本院判決如下：
    主  文
甲○○連續施用第一級毒品，累犯，處有期徒刑捌月。扣案之注
射針筒壹支，沒收。
    事  實
一、甲○○於民國87年間因施用毒品案件，經本院以87年度毒聲
    字第4583號裁定送觀察、勒戒後，認有繼續施用毒品之傾向
    ，經本院以88年度毒聲字第758 號裁定施以強制戒治，嗣經
    裁定停止戒治付保護管束，惟於保護管束期間，因違反保護
    管束應遵守事項情節重大，經本院以88年度毒聲字第9122號
    裁定撤銷停止戒治，令入戒治處所施以強制戒治，於89年10
    月4 日強制戒治執行完畢釋放，由檢察官以89年度戒毒偵字
    第1113號為不起訴處分確定。復因施用第一級毒品海洛因案
    件，經檢察官以90年度毒偵字第4041號聲請強制戒治並提起
    公訴，而於92年2 月10日強制戒治執行完畢釋放，並經本院
    於91年12月25日以91年訴字第1957號判處有期徒刑1 年2 月
    ，經臺灣高等法院高雄分院於92年5 月22日駁回上訴，而於
    92年7 月4 日確定，並於93年11月30日因縮短刑期執行完畢
    出監。詎仍不知悔改，竟仍基於施用第一級毒品海洛因之概
    括犯意，自94年10月某日起至95年1 月31日7 、8 時止，每
    隔3 、4 天，即以針筒注射之方式，在高雄市○○區○○路
    498 號住處等地，施用第一級毒品海洛因多次，嗣於95年1
    月31日21時20分許，為警取得甲○○之父親侯石豹同意至上
    開處所搜索，並扣得甲○○所有供其施用第一級毒品海洛因
    所用之注射針筒1 支，而悉上情。
二、案經高雄市政府警察局苓雅分局移送台灣高雄地方法院檢察
    署檢察官偵查起訴。
    理  由
壹、程序部分：按除被告所犯為死刑、無期徒刑、最輕本刑為3
    年以上有期徒刑之罪或高等法院管轄第一審案件者外，於法
    院行準備程序進行中，被告先就被訴事實為有罪之陳述時，
    審判長得告知被告簡式審判程序之旨，並聽取當事人、代理
    人、辯護人及輔佐人之意見後，裁定進行簡式審判程序；且
    受命法官行準備程序，與法院或審判長有同一之權限；又簡
    式審判程序之證據調查，不受刑事訴訟法第159 條第1 項、
    第161 條之2 、第161 條之3 、第163 條之1 及第164 條至
    第170 條規定之限制，刑事訴訟法第273 條之1 第1 項、第
    279 條第2 項前段、第273 條之2 分別定有明文。被告甲○
    ○所為係犯死刑、無期徒刑、最輕本刑為3 年以上有期徒刑
    以外之罪，其於準備程序中就被訴事實為有罪之陳述，經法
    官告知簡式審判程序之旨，並聽取公訴人、被告之意見後，
    認為適宜由受命法官獨任進行簡式審判程序，依刑事訴訟法
    第273 條之1 第1 項規定，合議庭裁定由受命法官獨任進行
    審判程序，合先敘明。
貳、實體部分：
一、上揭事實，業據被告於本院審理中坦承不諱，且被告為警查
    獲採集之尿液，經送高雄市立凱旋醫院，確呈第一級毒品海
    洛因代謝後嗎啡之陽性反應，此有該院95年2 月14日A00000
    000 KH2005A0000000號濫用藥物尿液檢驗報告1 份（附於偵
    卷第21頁）在卷可資為憑，復有注射針筒1 支扣案可證，足
    認被告上開自白確與事實相符，洵堪採為論罪科刑之依據。
    又被告於87年間因施用毒品案件，經本院以87年度毒聲字第
    4583號裁定送觀察、勒戒後，認有繼續施用毒品之傾向，經
    本院以88年度毒聲字第758 號裁定施以強制戒治，嗣經裁定
    停止戒治付保護管束，惟於保護管束期間，因違反保護管束
    應遵守事項情節重大，經本院以88年度毒聲字第9122號裁定
    撤銷停止戒治，令入戒治處所施以強制戒治，於89年10 月4
    日強制戒治執行完畢釋放，由檢察官以89年度戒毒偵字第
    1113號為不起訴處分確定。復因施用第一級毒品海洛因案件
    ，經檢察官以90年度毒偵字第4041號聲請強制戒治並提起公
    訴，而於92年2 月10日強制戒治執行完畢釋放，經本院於91
    年12月25日以91年訴字第1957號判處有期徒刑1 年2 月，經
    臺灣高等法院高雄分院於92年5 月22日駁回上訴，而於92年
    7 月4 日確定等情，有被告之臺灣高等法院被告前案紀錄表
    、臺灣高雄地方法院檢察署刑案資料查註紀錄表等資料附卷
    足憑，其於前開強制戒治執行完畢釋放後5 年內再犯毒品危
    害防制條例第10條之罪，依毒品危害防制條例第23條第2項
    規定，應予依法論科。
二、核被告所為，係犯毒品危害防制條例第10條第1 項之施用第
    一級毒品罪。被告先後非法持有海洛因多次，惟其持有後，
    進而施用，其持有之低度行為應被施用之高度行為所吸收，
    均不另論其非法持有毒品罪。另被告多次施用第一級毒品海
    洛因犯行，時間密接、犯罪構成要件相同，顯係基於概括犯
    意為之，應依連續犯規定論處，並加重其刑。被告於90年間
    ，因違反毒品危害防制條例案件，經本院於91年12月25日以
    91年訴字第1957號判處有期徒刑1 年2 月，經臺灣高等法院
    高雄分院於92年5 月22日駁回上訴，而於92年7 月4 日確定
    ，並於93年11月30日因縮短刑期執行完畢出監等情，此有高
    等法院被告前案紀錄表附卷可稽，其於執行完畢後，5 年以
    內再犯本案有期徒刑以上之罪，為累犯，應依刑法第47條規
    定加重其刑，其同時有兩種加重事由，則應依同法第70條規
    定，遞加重之。審酌被告曾經施用毒品送觀察、勒戒及強制
    戒治，經不起訴處分及判處有期徒刑執行完畢後，又施用毒
    品為警查獲，足見被告戒斷毒癮之意志不堅，惟其犯罪係自
    戕行為，犯後坦承犯行態度良好，且目前罹患感染性心內膜
    炎（見本院卷第50頁之診斷證明書），健康狀況不佳等及其
    他一切情狀，爰量處如主文所示之刑，以資懲儆。
三、扣案之注射針筒1 支，係被告所有，供其施用毒品所使用之
    物品，業據其於本院審理供述明確（見本院卷第48頁），爰
    應依刑法第38條第1 項第2 款規定，予以沒收之。
據上論斷，應依刑事訴訟法第299條第1項前段、第273條之1第1
項，毒品危害防制條例第10條第1 項，刑法第11條前段、第56條
、第47條、第38條第1 項第2 款，判決如主文。
本案經檢察官乙○○到庭執行職務。
中    華    民    國    95    年    6     月    16    日
                  刑事第七庭  法  官  張茹棻
以上正本證明與原本無異。
如不服本判決，應於判決送達後10日內，向本院提出上訴狀。
中    華    民    國    95    年    6     月    16    日
                              書記官  陳惠玲
附錄法條
毒品危害防制條例第10條第1 項
施用第一級毒品者，處6 月以上5 年以下有期徒刑。


司法院資訊處製作；財團法人民間司法改革基金會備份。
